臺灣臺中地方法院刑事判決
110年度易字第1675號
公  訴  人  臺灣臺中地方檢察署檢察官
被      告  林哲宇





上列被告因竊盜案件，經檢察官提起公訴（110年度偵字第24655
號），本院判決如下：
    主    文
林哲宇犯如附表所示之罪，各處如附表「主文」欄所示之刑（含
主刑及沒收）。主刑部分，應執行有期徒刑壹年。
    犯罪事實
一、林哲宇意圖為自己不法之所有，基於竊盜之犯意：
(一)於民國110年4月19日0時6分許，前往臺中市○○區○○○路0段00
    0巷00號之郭品辰住處，以不詳方式，開啟大門，侵入其內
    ，在1樓客廳竊取郭品辰所有、放置在手提包內之現金新臺
    幣（下同）3500元，得手後即離去，並將竊得之現金花用殆
    盡。嗣經郭品辰發現遭竊後報案，為警循線查獲上情。
(二)於110年4月19日2時10分許，前往臺中市○○區○○○路0段000巷
    00弄00○0號之張慈君住處，以不詳方式，旋開該處大門喇叭
    鎖(無證據證明該喇叭鎖已致毀損程度），侵入其內，竊取
    張慈君所有之手提包1只（內有現金580元、華南商業銀行之
    信用卡、提款卡各1張、郵局、合作金庫商業銀行、臺灣中
    小企業銀行之提款卡各1張、印章4枚），得手後即離去，並
    將竊得之現金花用殆盡，另將所竊得之手提包及金融卡、印
    章等物棄置於臺中市豐原區角潭路旁之溪流中。嗣經張慈君
    發現遭竊後報案，為警循線查獲上情。
二、案經郭品辰、張慈君訴由臺中市政府警察局豐原分局報告臺
    灣臺中地方檢察署檢察官偵查起訴。
    理    由
一、證據能力部分：
    按刑事訴訟法第159條之5規定：「被告以外之人於審判外之
    陳述，雖不符前4條之規定，而經當事人於審判程序同意作
    為證據，法院審酌該言詞陳述或書面陳述作成時之情況，認
    為適當者，亦得為證據。當事人、代理人或辯護人於法院調
    查證據時，知有第159條第1項不得為證據之情形，而未於言
    詞辯論終結前聲明異議者，視為有前項之同意」，其立法意
    旨在於傳聞證據未經當事人之反對詰問予以核實，原則上先
    予排除，惟若當事人已放棄詰問或未聲明異議，基於證據資
    料愈豐富，愈有助於真實發現之理念，且強化言詞辯論原則
    ，法院自可承認該傳聞證據例外擁有證據能力。查本判決下
    列所引用未符合刑事訴訟法第159條之1至第159條之4規定之
    傳聞證據，業經本院於審理程序時當庭直接提示而為合法之
    調查，且檢察官、被告林哲宇均未於言詞辯論終結前聲明異
    議（見本院卷第65至67頁），本院審酌前開證據作成或取得
    之狀況，並無非法或不當取證之情事，且與待證事實具有關
    連性，認為以之作為證據應屬適當，揆諸上開規定，自均具
    有證據能力。又本判決下列所引用之其餘非供述證據，並無
    證據證明係實施刑事訴訟程序之公務員因違背法定程序所取
    得，依同法第158條之4規定之反面解釋，亦均具有證據能力
    。
二、上開犯罪事實，業據被告於警詢及本院審理程序時均坦承不
    諱（見偵卷第49至51頁、本院卷第65、68頁），核與告訴人
    郭品辰、張慈君於警詢時證述之情節（見偵卷第53至56頁）
    均大致相符，並有員警職務報告、臺中市政府警察局110年5
    月27日中市警鑑字第1100038914號函轉「張慈君住宅內財物
    遭竊盜案」指紋鑑定書影本等資料、路口監視器錄影畫面截
    圖（豐原區圓環北路223巷）、告訴人張慈君住處現場照片
    、告訴人郭品辰住處現場照片、監視器錄影光碟（見偵卷第
    47、59至73及卷附證物袋頁）等在卷可稽。足徵被告前揭自
    白與事實相符。本案事證明確，被告前開竊盜犯行，均洵堪
    認定，應依法論科。
三、論罪科刑： 　　
(一)核被告就犯罪事實一、(一)、(二)所為，均係犯刑法第321
    條第1項第1款侵入住宅竊盜罪。被告前開竊盜犯行，犯意各
    別，行為互殊，應予分論併罰。
(二)被告前因竊盜案件，分別經本院以：①108年度豐簡字第67號
    判決判處有期徒刑3月確定；②108年度豐簡字第197號判決判
    處有徒刑3月確定；③108年度中簡字第1438號判決判處有期
    徒刑3月、3月確定。前開案件嗣經本院以108年度聲字第400
    6號裁定定應執行有期徒刑8月確定，於109年1月23日執行完
    畢，有臺灣高等法院被告前案紀錄表在卷可參，其受有期徒
    刑執行完畢後，5年以內故意再犯本件有期徒刑以上之罪，
    為刑法第47條第1項規定之累犯，考量被告於前案所犯亦為
    竊盜罪，惟其卻對先前所受刑之執行欠缺感知，而再為本案
    竊盜犯行，足徵其刑罰反應力薄弱，並審酌被告本案犯行所
    顯現之惡性程度，爰參酌司法院大法官會議釋字第
　　775號解釋意旨，均依刑法第47條第1項之規定，加重其刑。
(三)爰審酌被告竟分別於如犯罪事實一、(一)至(二)所示之時間
    、地點，分別為如犯罪事實一、(一)至(二)所示之加重竊盜
    犯行，造成告訴人郭品辰、張慈君分別受有損害，迄未能與
    各告訴人調解成立、賠償損害等節；兼衡被告自述國中肄業
    之教育智識程度，之前從事汽車維修工作，離婚之生活狀況
    （見本院卷第69頁），案發當時係因之前工作的老闆娘搬走
    了、不知道搬去哪裡，其就沒有工作而為本案竊盜之犯罪動
    機（見本院卷第69頁），犯後始終能坦承全部犯行等一切情
    狀，分別量處如附表所示之刑，復考量被告本案所犯屬同質
    性之加重竊盜罪，爰定其應執行之刑如主文所示。
(四)沒收部分：
 1、按犯罪所得，屬於犯罪行為人者，沒收之。但有特別規定者
    ，依其規定。前二項之沒收，於全部或一部不能沒收或不宜
    執行沒收時，追徵其價額。刑法第38條之1第1項、第3項定
    有明文。
 2、就犯罪事實一、(一)部分：
　　查被告竊得告訴人郭品辰所有之現金3500元，自屬被告本案
    之犯罪所得，嗣被告將之花用殆盡，業據被告供承在卷（見
    偵卷第51頁、本院卷第678頁），雖未據扣案，仍應依上開
    規定，宣告沒收，於全部或一部不能沒收或不宜執行沒收時
    ，追徵其價額。
 3、就犯罪事實一、(二)部分：
　　查被告竊得告訴人張慈君所有之手提包1只（內有現金580元
    、華南商業銀行之金融卡2張、郵局、合作金庫商業銀行、
    臺灣中小企業銀行之金融卡各1張、印章4枚），自屬被告本
    案之犯罪所得，嗣被告將現金之花用殆盡，業據被告供承在
    卷（見偵卷第51頁、本院卷第68頁），是就手提包1只、現
    金部分雖未據扣案，仍應依上開規定，宣告沒收，於全部或
    一部不能沒收或不宜執行沒收時，追徵其價額。另被告竊得
    告訴人張慈君所有之華南商業銀行之金融卡2張、郵局、合
    作金庫商業銀行、臺灣中小企業銀行之金融卡各1張、印章4
    枚等物，或屬本身僅有表彰、提領財物或現金之功能，或僅
    具表示個人姓名功能之物，而物品本身並無實際財產上之價
    值，爰依刑法第38條之2第2項規定，認對該等物品宣告沒收
    尚欠缺刑法上之重要性，均不予宣告沒收或追徵其價額，附
    予敘明。
據上論斷，應依刑事訴訟法第299條第1項前段，刑法第321條第1
項第1款、第47條第1項、第51條第5款、第38條之1第1項、第3項
，刑法施行法第1條之1第1項，判決如主文。
本案經檢察官提起公訴，檢察官劉世豪到庭執行職務。
中　　華　　民　　國　　110 　年　　11　　月　　23　　日
                  刑事第九庭    法  官  陳怡珊
以上正本證明與原本無異。
如不服本判決應於收受判決後20日內向本院提出上訴書狀，並應
敘述具體理由；其未敘述上訴理由者，應於上訴期間屆滿後20日
內向本院補提理由書（均須按他造當事人之人數附繕本）「切勿
逕送上級法院」。
                                書記官  吳韻聆
中　　華　　民　　國　　110 　年　　11　　月　　23　　日
附錄本案論罪科刑法條：
中華民國刑法第321條
犯前條第1項、第2項之罪而有下列情形之一者，處6月以上5年以
下有期徒刑，得併科50萬元以下罰金：
一、侵入住宅或有人居住之建築物、船艦或隱匿其內而犯之。
二、毀越門窗、牆垣或其他安全設備而犯之。
三、攜帶兇器而犯之。
四、結夥三人以上而犯之。
五、乘火災、水災或其他災害之際而犯之。
六、在車站、港埠、航空站或其他供水、陸、空公眾運輸之舟、
    車、航空機內而犯之。
前項之未遂犯罰之。
附表：
編號 犯罪事實 主文    主刑 沒收 1 犯罪事實欄一、 (一) 林哲宇犯侵入住宅竊盜罪，累犯，處有期徒刑捌月。 未扣案之犯罪所得新臺幣參仟伍佰元沒收，於全部或一部不能沒收或不宜執行沒收時，追徵其價額。 2 犯罪事實欄一、 (二) 林哲宇犯侵入住宅竊盜罪，累犯，處有期徒刑柒月。 未扣案之犯罪所得新臺幣伍佰捌拾元、手提包壹只均沒收，於全部或一部不能沒收或不宜執行沒收時，追徵其價額。